【裁判字號】    97,易,111
【裁判日期】    970331
【裁判案由】    竊盜
【裁判全文】
臺灣嘉義地方法院刑事判決        九十七年度易字第一一一號
公  訴  人  臺灣嘉義地方法院檢察署檢察官
被      告  乙○○
                    生）
                    號
上列被告因竊盜案件，經檢察官提起公訴（九十七年度偵字第八
三六號），因被告於本院準備程序中就被訴事實為有罪之陳述，
經本院合議庭裁定由受命法官獨任以簡式審判程序審理判決如下
：
    主  文
乙○○犯攜帶兇器竊盜罪，累犯，處有期徒刑陸月，如易科罰金
，以新臺幣壹仟元折算壹日。扣案之活動扳手壹支、梅花扳手壹
支均沒收。
    事  實
一、乙○○前因殺人未遂等案件，經本院以八十三年度訴字第七
    三二號判決判處應執行有期徒刑十年確定，經入監執行，於
    民國八十八年七月二十七日縮短刑期假釋，並於九十三年二
    月二十七日假釋期滿，所餘刑期內未經撤銷假釋，其未執行
    之刑，以已執行論。猶不知悔改，竟意圖為自己不法所有，
    基於竊盜之犯意，於九十七年一月二十七日上午九時三十分
    許，持其所有客觀上具有危險性可供兇器使用之活動扳手及
    梅花扳手各一支，至嘉義縣民雄鄉福權村二之六十四號「名
    旭皮革公司」所屬廠房處，自該廠房大門入內，接續以上揭
    工具拆卸竊取甲○○所管理持有之鐵捲門馬達一具及鋼圈一
    個（價值共約新臺幣五千元），得手後離去。嗣於同日上午
    十一時二十分許，乙○○騎機車載運上揭竊得之物行經嘉義
    縣民雄鄉福興村牛稠溪一之三十八號前時，適警巡經該處，
    見乙○○形跡可疑對其執行攔檢盤查，乙○○即於有偵查犯
    罪職權之機關或公務員發覺前，當場向警員坦承上開竊盜犯
    行而自首接受裁判，並扣得上揭竊得之物（已發還甲○○）
    及上開活動扳手、梅花扳手各一支。
二、案經嘉義縣警察局民雄分局報告臺灣嘉義地方法院檢察署檢
    察官偵查起訴。
    理  由
一、本件係經被告乙○○於本院準備程序中就被訴事實為有罪之
    陳述，經本院合議庭裁定由受命法官獨任以簡式審判程序加
    以審理，則依據刑事訴訟法第二百七十三條之二、同法第一
    百五十九條第二項之規定，不適用傳聞法則有關限制證據能
    力之相關規定，合先敘明。
二、上開犯罪事實，業據被告於警詢、偵查及本院審理中均坦承
    不諱，核與證人甲○○指述情節相符，此外，並有照片七張
    附卷及扣得上揭竊得之鐵捲門馬達一具及鋼圈一個（已發還
    甲○○）、活動扳手、梅花扳手各一支等為憑，堪認被告上
    開任意性自白與事實相符，應可採信。本件事證明確，被告
    犯行洵堪認定。
三、按刑法第三百二十一條第一項第三款之攜帶兇器竊盜罪，係
    以行為人攜帶兇器竊盜為其加重條件，此所謂兇器，其種類
    並無限制，凡客觀上足以對人之生命、身體、安全構成威脅
    ，具有危險性之兇器均屬之，且只須行竊時攜帶此種具有危
    險性之兇器為已足，並不以攜帶之初有行兇之意圖為必要（
    最高法院七十九年臺上字第五二五三號判例參照）。被告持
    上開客觀上顯足以危害他人生命、身體安全，屬具有危險性
    之兇器行竊，核其所為，係犯刑法第三百二十一條第一項第
    三款之攜帶兇器竊盜罪。又其係於有偵查犯罪職權之機關或
    公務員發覺前，當場向盤查之警員坦承上開竊盜犯行而自首
    接受裁判之情，業據被告供陳明確，且有本院九十七年三月
    十七日公務電話紀錄表一份在卷可稽（參見本院卷第九頁）
    ，是被告所為與刑法第六十二條前段規定自首之條件相符，
    爰依法減輕其刑。而其曾因殺人未遂等案件，經本院以八十
    三年度訴字第七三二號判決判處應執行有期徒刑十年確定，
    經入監執行，於八十八年七月二十七日縮短刑期假釋，並於
    九十三年二月二十七日假釋期滿，所餘刑期內未經撤銷假釋
    ，其未執行之刑，以已執行論而執行完畢，其於受徒刑之執
    行完畢後，五年以內故意再犯本件有期徒刑以上之罪，為累
    犯，應依法加重其刑，並依法先加後減之。爰審酌被告犯後
    坦承犯行之態度、竊得之物品業經被害人領回及其犯罪之動
    機、目的、手段、智識程度等一切情狀，量處如主文所示之
    刑，併諭知易科罰金之折算標準。又扣案之扳手、梅花扳手
    各一支，均係被告所有，且係供犯罪所用之物，業據被告供
    承在卷，揆諸上揭說明，均應依刑法第三十八條第一項第二
    款之規定宣告沒收。
四、據上論斷，應依刑事訴訟法第二百七十三條之一第一項、第
    二百九十九條第一項前段，刑法第三百二十一條第一項第三
    款、第四十七條第一項、第六十二條前段、第四十條第一項
    前段、第三十八條第一項第二款，判決如主文。
本案經檢察官徐鈺婷到庭執行職務。
中    華    民    國  九十七  年    三    月  三十一  日
                  刑事第四庭    法  官  吳育霖
上列正本證明與原本無異。
如不服本判決，應於判決送達後十日內向本院提出上訴狀，上訴
書狀依法應敘述具體理由，如未敘述具體理由者，應於上訴期間
屆滿後二十日內補提理由書於本院（均應附繕本）。告訴人或被
害人如對於本判決不服者，應具備理由請求檢察官上訴，其上訴
期間之計算係以檢察官收受判決正本之日期為準。
中    華    民    國  九十七  年    三    月  三十一  日
                                書記官  林美芳
附錄論罪科刑法條：
刑法第三百二十一條（加重竊盜罪）
犯竊盜罪而有左列情形之一者，處六月以上、五年以下有期徒刑
：
一  於夜間侵入住宅或有人居住之建築物、船艦或隱匿其內而犯
    之者。
二  毀越門扇、牆垣或其他安全設備而犯之者。
三  攜帶兇器而犯之者。
四  結夥三人以上而犯之者。
五  乘火災、水災或其他災害之際而犯之者。
六  在車站或埠頭而犯之者。
前項之未遂犯罰之。


司法院資訊處製作；財團法人民間司法改革基金會備份。
